臺灣高雄地方法院刑事判決
111年度審易字第413號
公  訴  人  臺灣高雄地方檢察署檢察官
被      告  許耿華



上列被告因竊盜案件，經檢察官提起公訴（110年度偵字第21439
號），被告於本院準備程序為有罪之陳述，經本院裁定依簡式審
判程序審理，判決如下：
    主  文
許耿華犯踰越牆垣門窗竊盜罪，處有期徒刑柒月。未扣案如附表
「應沒收物品」欄所示之物均沒收，如全部或一部不能沒收或不
宜執行沒收者，追徵其價額。　
    事  實
一、許耿華意圖為自己不法之所有，基於加重竊盜之犯意，於民
    國110年4月19日凌晨5時許，前往高雄市○鎮區○○○路00號「
    中正高工」外，翻越圍牆進入校園內，並徒手開啟2樓教師
    辦公室窗戶後，侵入辦公室內，竊取如附表所示之物，得手
    後旋即離去。嗣經「中正高工」教師發現遭竊，報警處理，
    經警調閱監視器畫面，循線查獲上情。
二、案經黃雅雯、李江琪告訴由高雄市政府警察局前鎮分局報告
    臺灣高雄地方檢察署檢察官偵查起訴。
    理  由
一、本件被告許耿華所犯係死刑、無期徒刑、最輕本刑為3年以
    上有期徒刑以外之罪，其於準備程序進行中就被訴事實為有
    罪之陳述，經法官告知簡式審判程序之旨，並聽取當事人之
    意見後，認無不得或不宜改依簡式審判程序進行之情形。爰
    依刑事訴訟法第273條之1第1項規定，由法官行簡式審判程
    序審理。又本件所引屬於被告以外之人於審判外陳述之傳聞
    證據，依同法第273條之2規定，不受第159條第1項關於傳聞
    法則規定之限制，依法有證據能力，合先敘明。
二、上開犯罪事實，業據被告許耿華於警詢（警卷第2至4頁）、
    偵訊（偵卷第109至115頁）及本院審理時（審易卷第31、37
    、41頁）均坦承不諱，核與證人即被害人莊文玲於警詢（警
    卷第6至9頁）、證人即告訴人黃雅雯於警詢（警卷第10、11
    ）、證人即告訴人李江琪於警詢（警卷第12、13頁）證述之
    情節，參核相符；並有高雄市政府警察局前鎮分局扣押筆錄
    、扣押物品目錄表、扣押物品收據、贓物認領保管單各1份
    （警卷第18至22、24頁）、刑案勘查報告1份（偵卷第59至8
    9頁）、監視器錄影畫面擷取照片12張（警卷第25至30頁）
    在卷可佐。是被告上開任意性之自白，與卷內之積極證據，
    參核相符，足以採為論罪之基礎。本件事證明確，被告上開
    犯行，堪以認定，應依法論科。
三、論罪科刑：
  ㈠按刑法第321條第1項第2款規定將「門窗」、「牆垣」、「其
    他安全設備」並列，則所謂「門窗」專指門戶而言，應屬狹
    義，即指分隔住宅或建築物內外之間之出入口大門而言；而
    所謂「其他安全設備」，指門窗、牆垣以外，依通常常觀念
    足認防盜之一切設備而言。又刑法第321條第1項第2款所謂
    「毀」係指毀損，稱「越」則指踰越或超越，祇要踰越或超
    越門窗、牆垣或安全設備之行為，使該門窗、牆垣或安全設
    備喪失防閑作用，即該當於前揭規定之要件。是本件被告踰
    越校園圍牆後，徒手開啟辦公室窗戶後，自窗戶侵入屋內行
    竊，其行為自屬踰越牆垣門窗竊盜之行為無訛。
　㈡核被告所為，係犯刑法第321條第1項第2款之踰越牆垣門窗竊
    盜罪。又被告竊取之如附表所示之物，雖分屬被害人莊文玲
    、告訴人黃雅雯、李江琪所有，惟上開財物均放置於「中正
    高工」2樓辦公室內，足認被害人及告訴人等均對教師辦公
    室及財物有監督權，被告基於單一之竊盜犯意，於同一地點
    及密切接近之時間內先後竊取上開財物，客觀上僅侵害一監
    督權（即侵害同一法益），應以接續犯而論以一竊盜罪。
　　起訴書以被告一行為侵害數人法益為想像競合犯，尚有未洽
    ，惟起訴基本事實相同，逕依接續犯論處。
　㈢爰以行為人之責任為基礎，審酌被告不思以正當途徑獲取財
    物，貪圖不勞而獲，竟恣意侵入校園竊取他人財物，侵害他
    人財產法益，所為實不足取，兼衡以被告前有多次竊盜案受
    執行之前科，仍再犯本案，行為人之品行難謂良好，惟念及
    被告犯後於警偵審程序均能坦承犯行，態度非惡，並參酌被
    告於本院審理時自陳國中肄業之教育程度，入監前從事水電
    工、月收入約新臺幣（下同）4、5萬元，未婚、無小孩等家
    庭、經濟及生活狀況（審易卷第41頁）等行為人責任基礎，
    暨其犯罪之動機、目的、手段、所生損害等一切情狀，量處
    如主文所示之刑。
四、沒收部分之說明
  ㈠按犯罪所得，屬於犯罪行為人者，沒收之。但有特別規定者
    ，依其規定。前二項之沒收，於全部或一部不能沒收或不宜
    執行沒收時，追徵其價額。刑法第38條之1第1項、第3項亦
    有明定。　
  ㈡查被告本案竊得如附表「應沒收物品」欄所示，編號1之現金
    3,400元、編號2之ACER牌銀色筆記型電腦1台、編號3之零錢
    盒1個（內含現金100元）等物，既為其犯罪所得，併應諭知
    均沒收，於全部或一部不能沒收或不宜執行沒收時，追徵其
    價額。
　㈢又犯罪所得已實際合法發還被害人者，不予宣告沒收或追徵
    ，刑法第38條之1第5項定有明文。查被告竊得如附表編號1
    現金3,700元，其中之300元業經扣案，並經警發還被害人莊
    文玲，有贓物認領保管單在卷可參（警卷第24頁），依刑法
    第38條之1第5項規定，爰不予宣告沒收，附此敘明。　　
據上論斷，應依刑事訴訟法第273條之1第1項、第299條第1項前
段，刑法第321條第1項第2款、第38條之1第1項前段、第3項，刑
法施行法第1條之1第1項，判決如主文。　　
本案經檢察官吳韶芹提起公訴，檢察官呂乾坤到庭執行職務。
中　　華　　民　　國　　111 　年　　6 　　月　　13　　日
                  刑事第五庭    法  官  李昆南     
以上正本證明與原本無異。
如不服本判決應於收受送達後20日內向本院提出上訴書狀，並應
敘述具體理由；如未敘述上訴理由者，應於上訴期間屆滿後20日
內向本院補提理由書（均須按他造當事人之人數附繕本）「切勿
逕送上級法院」。
因疫情而遲誤不變期間，得向法院聲請回復原狀。
中　　華　　民　　國　　111 　年　　6 　　月　　13　　日
                                書記官  鄭仕暘　　　　　　　　　　　　 
附錄本判決論罪科刑法條
中華民國刑法第321條
犯前條第一項、第二項之罪而有下列情形之一者，處6月以上5年
以下有期徒刑，得併科50萬元以下罰金：
一、侵入住宅或有人居住之建築物、船艦或隱匿其內而犯之。
二、毀越門窗、牆垣或其他安全設備而犯之。
三、攜帶兇器而犯之。
四、結夥三人以上而犯之。
五、乘火災、水災或其他災害之際而犯之。
六、在車站、港埠、航空站或其他供水、陸、空公眾運輸之舟、
    車、航空機內而犯之。
前項之未遂犯罰之。　　　　
附表　　
編號 被害人或告訴人 竊取物品（新臺幣） 應沒收物品 1 莊文玲 3,700元 現金新臺幣3,400元 2 黃雅雯 ACER牌筆記型電腦1台 ACER牌筆記型電腦壹台 3 李江琪 零錢盒1個（內含現金100元） 零錢盒壹個（內含現金壹佰元）